---
output: github_document
---

<!-- README.md is generated from README.Rmd. Please edit that file -->

```{r, include = FALSE}
knitr::opts_chunk$set(
  collapse = TRUE,
  comment = "#>",
  fig.path = "README-"
)
require(stp25formula)
```

# stp25formula

Interne Funktionen um Formel und Daten für Evaluationen vorzubereiten. Die daten werden dabei ins tibble-Format konvertiert und angeforderte Transformationen ausgeführt.

Overview
--------

 

### Usage

```{r}
dat <- data.frame(
  sex = 1:2,
  treatment = 1:2,
  m1 = 1:2,  m2 = 1:2,  m3 = 1:2,  m4 = 1:2,  m5 = 1:2,  m6 = 1:2
)
x <- stp25formula::prepare_data2( ~ m1 + m2 + m3 + m4, dat)
str(x)


```

```{r}
prepare_data2(dat, 2:5)
```

```{r}
prepare_data2(dat, m1, m2, m3)
```





 
Lokal transformieren. Interne Evaluation mit stats::model.frame die Variablen Namen bleiben aber so erhalten wie sie im orinalem data.frame waren.

```{r}
 prepare_data2(~ log(m1) + m2 + m3 + m4, dat)
```

Metainformation wie digits und Berechnungsmethoden bereitstellen 

```{r}
prepare_data2( ~ m1[1] + m2 + m3[4, median] + m4, dat)

prepare_data2(dat, m1[1, freq], m2[2, mean], m3[3, median])
```

Gruppierung

```{r}

prepare_data2(m1 ~ sex, dat)

prepare_data2(dat, m1, by = ~ sex, )
x <- prepare_data2(m1 ~ sex | treatment, dat)
x
x$condition.vars
```






